臺灣臺北地方法院交通事件裁定　　　　100年度交聲字第221號
原處分機關　臺北市交通事件裁決所
受處分人　　上官百成
上列異議人即受處分人因違反道路交通管理處罰條例案件，對於
臺北市交通事件裁決所民國100年1月15日所為之處分（北市裁催
字第裁22-A01XDW452號），聲明異議，本院裁定如下：
    主  文
異議駁回。
    理  由
一、按在無其他標誌、標線禁制或指示下，圓形綠燈表示准許車
    輛直行或左、右轉，箭頭綠燈表示僅准許車輛依箭頭指示之
    方向行駛，道路交通標誌標線號誌設置規則第206 條第1 款
    、第2 款訂有明文。次按汽車駕駛人轉彎時，不依標誌、標
    線、號誌指示者，處新台幣（下同）600 元以上1,800 元以
    下罰鍰；又汽車駕駛人違反道路交通管理處罰條例第48條者
    ，除依原條款處罰鍰外，並記違規點數1 點，道路交通管理
    處罰條例第48條第1 項第2 款、第63條第1 項第1 款分別定
    有明文。
二、原處分意旨略以：本件異議人即受處分人（以下稱受處分人
    ）上官百成於民國99年11月7日下午3時17分，騎乘其所有之
    車牌號碼BGU-723 號重型機車，行經台北市○○○路與農安
    街口時，被臺北市政府警察局中山分局值勤員警蔡昱暘以「
    機車不依規定兩段式左轉」之違規行為當場攔停並製單舉發
    ，惟因受處分人拒絕簽收，該員警遂在舉發違反道路交通管
    理事件通知單上載明「拒絕簽收」、「已告知到案日期及處
    所」之字樣，受處分人雖拒絕簽收上開通知單，然舉發員警
    業已依違反道路交通管理事件統一裁罰基準即處理細則第11
    條第1項第1款後段規定，當場告知其應到案時間及處所，並
    均記明事由與告知事項而生收受效力。嗣受處人未於應到案
    日期前提出申訴或到案聽候裁決，且已逾越應到案日期60日
    以上，原處分機關乃依道路交通管理處罰條例第48 條第1項
    第2款、第63條第1項第1 款、違反道路交通管理事件統一裁
    罰基準及處理細則、違反道路交通管理事件統一裁罰基準表
    等規定，於100年1月25日逕行裁處受處分人罰鍰900 元並記
    違規點數1點。
三、本件聲明異議意旨略以：伊是於99年11月7日下午5時左右，
    騎乘其所有之車牌號碼BGU-723 號重型機車，沿建國北路北
    向行駛至農安街口準備左轉進入農安街時，有依標誌指示停
    下，此時正值路燈前行方向由綠轉紅，伊才剛啟動機車，即
    遭值勤員警攔停告以違規，然而伊自始至終皆無違規行為，
    或許因當時天氣陰暗視線不佳以致值勤員警判斷有誤而開單
    舉發，為此提出聲明異議等語。
四、經查：受處分人於99年11月7日下午3時17分，騎乘其所有之
    車牌號碼BGU-723 號重型機車，行經台北市○○○路與農安
    街口時，被臺北市政府警察局中山分局值勤員警蔡昱暘以「
    機車不依規定兩段式左轉」之違規行為當場攔停並製單舉發
    之事實，業據證人即本件舉發員警蔡昱暘於本院100 年4月6
    日調查時，到庭具結證稱：伊當時在值勤取締違規，伊所選
    擇的取締點是在農安街與建國北路口，在下午3 時17分許，
    發現本件受處分人所騎乘之車牌號碼BGU-723 號重型機車未
    依規定兩段式左轉，就將其攔停下來，告知該路口有設標誌
    、標線而受處分人已違規，伊要依法告發，當時列印舉發違
    反道路交通管理事件通知單請本件受處分人簽收，但受處分
    人表示不願簽收，也拒收罰單，伊在告知受處分人5 至15
    天必須去交通裁決所繳納罰單後，受處分人就騎車離開了。
    舉發當日日光充足，伊確實看到的是受處分人等語（見本院
    卷第15頁反面），並當庭提出設有機車兩段式左轉之標誌之
    違規地點現場照片4 張附卷可參（見本院卷第20-21 頁）。
    衡情證人蔡昱暘身為執法人員，與受處分人既素不相識，且
    無任何素怨仇隙，衡情證人應無在執行交通勤務中，刻意舉
    發素不相識、毫無冤仇之受處分人，且甘冒偽證之罪責，於
    本院調查中到庭具結為虛偽之陳述，以羅織誣陷受處分人之
    可能或必要，堪認證人上開之證詞為可採。復參諸受處分人
    於本院調查中陳稱：警員將伊攔停後，確實有告知伊違規的
    理由，伊當場表示異議，表示前面是綠燈，後來變成紅燈，
    伊就順勢左轉到農安街，且當時轉的人很多，並非只有伊1
    個。因為伊要待轉時已變燈號，如伊不轉過去，就無法通過
    。伊是從外線道轉到內線道，然後再左轉。當時待轉區的人
    很多，伊不清楚有無將車停在待轉區內等語（見本院卷第16
    頁背面），堪認受處分人原係行駛於外線道，而於燈號轉換
    之際即直接切入到內線道後左轉，益徵受處分人確實有未依
    規定兩段式左轉之違規行為。復有臺北市政府警察局中山分
    局交通分隊舉發違反道路交通管理事件通知單（北市警交大
    字第A01XDW 452號）影本、臺北市政府警察局中山分局100
    年3 月4 日北市警中分交字第10035751200 號函影本附卷可
    稽（見本院卷第3 、9 頁），是本件受處分人之違規行為，
    堪以認定，其前揭所辯，當無可採。
五、綜上所述，受處分人確有於上揭時、地駕駛機車未依規定兩
    段式左轉之違規行為，從而，原處分機關依道路交通管理處
    罰條例第48條第1 項第1 款、第63條第1 項第1 款、道路交
    通管理事件統一裁罰基準表規定，裁處受處分人罰鍰900 元
    並記違規點數1 點，於法並無違誤，受處分人聲明異議指摘
    原處分不當為無理由，應予以駁回。
據上論斷，依道路交通案件處理辦法第19條，裁定如主文。
中    華    民    國   100    年    5     月    27    日
                  交通法庭法  官  陳雯珊
以上正本證明與原本無異
如不服本裁定應於送達後5日內向本院提出抗告狀
                          書記官  馬正道
中    華    民    國   100    年    5     月    31    日